【裁判字號】    99,易,469
【裁判日期】    990303
【裁判案由】    竊盜
【裁判全文】
臺灣板橋地方法院刑事判決              98年度重訴字第78號
公  訴  人  臺灣板橋地方法院檢察署檢察官
被      告  乙○○
選任辯護人  高宏文律師
上列被告因殺人等案件，經檢察官提起公訴（98年度偵字第2740
6 號）及當庭追加起訴（99年度蒞追字第2 號），本院判決如下
：
    主  文
乙○○殺人，處有期徒刑拾伍年，褫奪公權捌年；又竊盜，處有
期徒刑伍月。應執行有期徒刑拾伍年月，褫奪公權捌年。
    事  實
一、乙○○與李昌泰係交往中之同性友人，於民國98年9 月25日
    13至14時許，乙○○持李昌泰先前交付其使用之鑰匙，先行
    進入李昌泰位於臺北縣永和市○○路46巷14號9 樓之租屋處
    ，俟李昌泰於同日19時許下班返回上址後，兩人因是否分手
    之事發生爭執、扭打，乙○○竟萌生殺害李昌泰之犯意，先
    持屋內扳手攻擊李昌泰後腦部位，致李昌泰左枕部受有5 
    4 公分之鈍挫傷，有皮下出血及帽狀腱膜出血；復持水果刀
    刺向李昌泰之左下腹部，致李昌泰左腹側面受有6 3 公分
    之穿刺傷，深達8 公分，並傷及左降結腸；過程中李昌泰出
    手搶奪水果刀未果，乙○○復以該水果刀劃傷李昌泰之臉部
    及頸部，造成李昌泰右眉外側有6.5 1.5 公分、深1 公分
    之切割傷，右下唇有0.8 0.5 公分之淺切割刺穿傷，右下
    顎頸區有2 1 公分、深2.7 公分之穿刺傷（傷及頸部深層
    組織），左臉頰亦受有2.5 0.2 公分之縱向淺切割傷，左
    臉頰耳下區有7 2 公分、深2.2 公分之橫向切割傷，左臉
    頰耳下區後側有2.5 公分淺切割傷，左下頦頸區有8 公分淺
    橫向切割傷等傷害，該水果刀並因劇烈之砍殺致刀柄脫落斷
    裂。李昌泰遭砍殺後欲奪門而出，然乙○○怒意未消，將李
    昌泰從門口拉回，並至廚房持菜刀，以一手握刀柄、一手握
    刀刃之方式，將菜刀橫向往李昌泰頸部劃過，致李昌泰頸部
    受有長13.5公分、深2 至4 公分，並達會厭軟骨之切割傷，
    李昌泰出拳反擊時，乙○○並以口咬住其手指，再以一手抓
    住李昌泰臉部，一手抓住李昌泰頸部之刀傷部位，持續約1
    分鐘後始鬆手，李昌泰即因上開傷害導致出血性休克及呼吸
    衰竭死亡。乙○○於上開過程中，亦受有左胸、左腹、左右
    臂內側瘀傷及右手肘挫傷、左右臂及手掌割裂傷。乙○○於
    李昌泰死亡後，先以毛巾蓋住李昌泰之臉部，復將行兇所用
    之水果刀、菜刀及李昌泰所有之門號0000000000號行動電話
    丟置於李昌泰住處廚房之水槽內，扳手置於廁所之洗手檯中
    。乙○○另意圖為自己不法之所有，竊取李昌泰所有之門號
    0000000000號行動電話1 支，並於清洗更衣後，將行兇時所
    著之衣物置於塑膠袋內，連同上開竊取之行動電話，於同日
    21時54分許攜離現場，逃匿至新竹市○區○○路1050巷280
    號1 樓與其妹蔡嘉蕙共同居住處（蔡嘉蕙涉犯藏匿人犯罪業
    經檢察官另為職權不起訴處分），並將上開裝有血衣之塑膠
    袋棄置於新竹市○○路客雅溪橋下。嗣因李昌泰久未與家人
    連絡，其姊李瑾旻於同年9 月29日11時50分許至上址租屋處
    查看後，始發現李昌泰遭殺害死亡之事，經報警處理，循線
    於98年10月1 日18時30分許在新竹市○區○○路1050巷280
    號前查獲乙○○，並扣得其行兇當日離開現場時所著之紅色
    上衣、白色九分褲及背包1 個、筆記本1 本及隨身碟1 個等
    物，始悉上情。
二、案經李昌泰之姊李瑾旻、之父李傳龍訴由臺北縣政府警察局
    中和分局報告臺灣板橋地方法院檢察署檢察官偵查起訴及公
    訴蒞庭檢察官當庭追加起訴。
    理  由
壹、程序方面
    按被告以外之人於審判外之陳述，雖不符刑事訴訟法第159
    條之1 至之4 之規定，而經當事人於審判程序同意作為證據
    ，法院審酌該言詞陳述或書面陳述作成時之情況，認為適當
    者，亦得為證據；當事人、代理人或辯護人於法院調查證據
    時，知有刑事訴訟法第159 條第1 項不得為證據之情形，而
    未於言詞辯論終結前聲明異議者，視為有前項之同意，同法
    第159 條之5 定有明文。本案下列引為證據之證人陳述及書
    證，被告乙○○、選任辯護人及檢察官於本院審理中均不爭
    執其證據能力，亦未曾於言詞辯論終結前聲明異議，本院審
    酌上開言詞及書面陳述作成時之情況，並無違法取證之瑕疵
    ，認以之作為證據為適當，依照上開規定，自均具有證據能
    力，合先敘明。
貳、實體方面
一、訊據被告乙○○固坦承有於上揭時間，前往李昌泰上址租屋
    處，因是否分手一事與李昌泰發生爭執、扭打，遂分持扳手
    、水果刀及菜刀攻擊李昌泰，又徒手抓住李昌泰頸部之刀傷
    部位，致李昌泰因出血性休克及呼吸衰竭死亡，並於李昌泰
    死亡後，將其所有之門號0000000000號行動電話丟置於廚房
    水槽內等情，惟矢口否認有殺人之故意及竊盜犯行，辯稱：
    伊非常喜歡李昌泰，絕非故意殺害李昌泰，本案係因李昌泰
    先持扳手攻擊伊，伊被敲到手肘，始搶過扳手敲擊李昌泰後
    腦；水果刀係伊與李昌泰在廚房扭打時，不小心刺向李昌泰
    左腹部；在爭執過程中李昌泰不讓伊離開，將伊從門口拉回
    來，伊一氣之下才到廚房拿菜刀欲嚇阻李昌泰，與李昌泰搶
    奪菜刀時不小心劃傷李昌泰頸部，伊只有輕輕劃一刀，且伊
    絕無持水果刀或菜刀劃傷李昌泰臉部；另伊並未竊取李昌泰
    所有之門號0000000000號行動電話云云。經查：
（一）殺人部分
    1.被害人李昌泰係因全身多處銳器切割傷及頸部鈍傷致腹部
      穿刺、頸部割喉，最後因出血性休克及呼吸衰竭死亡等情
      ，業據臺灣板橋地方法院檢察署檢察官相驗，並經法醫師
      解剖認定屬實，有相驗屍體證明書、法務部法醫研究所（
      98）醫剖字第0981103130號解剖報告書、（98）醫鑑字第
      0981103320號鑑定報告書、現場相驗照片50張及解剖照片
      69張等附卷可稽（見98年度相字第1306號卷第167 、147
      至153 、154 至164 、84至108 、109 至143 頁）；又李
      昌泰遇害後，其姐李瑾旻於98年9 月29日11時50分許，前
      往李昌泰位於臺北縣永和市○○路46巷14號9 樓租屋處查
      看時，發覺李昌泰倒臥在上址住處玄關，則為李瑾旻於警
      詢中證述明確，並有臺北縣政府警察局永和分局現場勘查
      報告、現場測繪圖及現場勘查照片在卷為憑（見98年度偵
      字第27406 號卷一第16至18頁、卷二第7 至30頁），此外
      ，復有被告於98年9 月28日寄送與其妹蔡嘉蕙之電子郵件
      及所附之自白書、筆記本內頁3 紙、被害人住處監視錄影
      翻拍照片4 張（見98年度偵字第27406 號卷一第46至54頁
      ）在卷可證，並有扳手、水果刀（刀柄與刀刃已分離）、
      菜刀各1 支扣案可佐，是被告前開供述分持扳手、水果刀
      及菜刀攻擊李昌泰，又徒手抓住李昌泰頸部之刀傷部位，
      致李昌泰因而死亡等部分自白，堪認與事實相符。
    2.被告雖矢口否認有殺害李昌泰之故意，惟按刑法殺人罪與
      傷害致死罪之區別，本視加害人有無殺意為斷，被害人所
      受之傷害程度，固不能據為認定有無殺意之唯一標準，但
      加害人之下手情形如何，於審究犯意方面，仍不失為重要
      參考資料（最高法院20年非字第104 號判例參照）。被告
      於本院審理中供稱：伊發覺李昌泰的腸子有外露，有叫他
      去看醫生，但李昌泰不讓伊離開，伊一氣之下便到廚房拿
      菜刀，以一手握刀柄、一手握刀刃的方式，將菜刀橫向朝
      李昌泰脖子劃過等語（見本院99年1 月21日準備程序筆錄
      第4 頁），而查，該菜刀刀刃長17公分，刀柄長13公分，
      刀面銳利等情，有現場勘查報告及現場勘查照片附卷可參
      （見98年度偵字第27406 號卷二第19、148 至150 頁），
      足見該菜刀係屬銳利無比之刀刃，若持之朝人體揮向，人
      體重要器官、血管或大動脈隨時有被砍斷致命之危險，此
      為被告所明知並能預見，且該菜刀並有塑膠刀柄，方便持
      握施力，其刀柄與刀刃全長計有30公分，被告明知李昌泰
      已因腹部之水果刀傷致其腸子外露後，猶至廚房取出菜刀
      ，並以一手握刀柄、一手握刀刃之方式，將菜刀橫向朝李
      昌泰頸部劃過，可能揮及人體要害，且所致之傷害必不輕
      ，亦為被告所能預見，竟仍以該銳利之刀刃揮向李昌泰頸
      部要害，益彰被告有殺人之故意，至為灼然。
    3.又被告復以：係伊要離開，李昌泰將伊從門口拉回，伊才
      到廚房拿菜刀嚇阻李昌泰云云置辯。惟查，當時被害人已
      因腹部之水果刀傷致其腸子外露，詳如前述，且被告體重
      達114 公斤，較被害人重，當時被告身上僅受有瘀傷、挫
      傷、割裂傷等表淺傷勢，其傷勢顯較被害人輕，此為被告
      所是認，並有被告受傷照片7 張為證（見98年度偵字第27
      406 號卷二第143 至146 頁），則被害人在受此重傷之情
      形，如何有氣力將被告從門口拉回？而依被告與被害人之
      MSN 對話紀錄、被害人於案發前1 日在行事曆上記載「pe
      ter out 」（Peter 為被告之英文名字）等情觀之（見同
      上偵查卷二第235 頁、卷一第130 頁），斯時被害人已無
      意與被告繼續交往，若被告欲離開被害人上址住處，大可
      逕行離去，應無遭被害人拉回之可能，更無至廚房拿菜刀
      嚇阻被害人始能離去之理。再依臺北縣政府警察局鑑驗書
      所示，李昌泰住處門外消防設備所採集之血跡，經鑑驗結
      果檢出李昌泰之DNA 等情（見98年度偵字第27406 號卷二
      第170 頁）；佐以證人即李昌泰上址住處之鄰居王顥勳於
      本院審理中結證稱：案發當晚7 、8 點間，有聽到被害人
      住處傳來爭吵、敲擊門及哭泣聲，門是被打開後又關回去
      的強力撞擊聲等語（見本院99年2 月10日審判筆錄第4 、
      7 頁），綜核上情，顯見當時應係被害人欲逃離上址，反
      遭被告拉回，復持菜刀劃過被害人頸部，是被告所辯之詞
      ，難以憑採，益徵被告確有殺人之故意，堪可認定。
    4.況人體頸部佈有動、靜脈血管，為人體脆弱部位，任何外
      力之侵擊均可能導致死亡，以銳利之菜刀劃過人體頸部要
      害，已足以造成頸部外傷出血而奪人生命，再以手掐壓人
      之頸部，更會使頸動脈因外力壓迫而致死，此為一般常識
      ，被告行為時已年滿30歲，為智識成熟之成年男子，對此
      自應知之甚明。其明知此節，猶以銳利之菜刀劃過李昌泰
      頸部，致李昌泰離足底152 公分處之頸部，有橫向切割於
      舌骨及甲狀軟骨間之切割傷，分離性傷口皮膚約13.5公分
      ，深度達2 至4 公分，並達會厭軟骨之切割傷，造成氣管
      內有約200 毫升之大量血塊存留，此觀法務部法醫研究所
      解剖報告書及鑑定報告書鑑定明確（見98年度相字第1306
      號卷第150 、159 至160 頁），足見被告行兇時用力之猛
      ，下手之重，則被告辯稱：當時至廚房拿菜刀僅為嚇阻李
      昌泰，只有輕輕劃一刀云云，應非可採。且被告見李昌泰
      遭其以菜刀劃傷頸部後，仍不罷手，復以一手抓住李昌泰
      臉部，一手抓住李昌泰頸部之刀傷部位，持續約1 分鐘後
      始鬆手，致李昌泰頸部受壓迫，最後因出血性休克及呼吸
      衰竭死亡，亦有前揭解剖報告書及鑑定報告書在卷可參，
      益見被告殺意甚堅，下手當時確實具有殺人故意，應無疑
      義，被告辯稱其主觀上並無殺人之犯意，洵無可採。而被
      害人之死亡結果，與被告上開行兇手法間，具有相當因果
      關係，堪以認定。
    5.再者，被告於偵、審中所陳述之案發經過，與現場跡證亦
      有下述諸點不符：依前揭解剖報告書及鑑定報告書所示
      ：李昌泰左腹側面離足底約105 公分處有6 3 公分穿刺
      傷，深達8 公分，並傷及左降結腸有穿刺傷及出血痕，腹
      血約200 毫升等語（見98年度相字第1306號卷第150 、15
      9 頁），依其刀傷之深度及面積可知，該水果刀應係用力
      刺入，而非不小心刺入，是被告所陳：該水果刀係與李昌
      泰在廚房扭打時撞到四層櫃，倒下來時不小心刺向李昌泰
      左腹部乙節，似與常理不合；李昌泰右眉外側有6.5 
      1.5 公分、深1 公分之切割傷，右下唇有0.8 0.5 公分
      之淺切割刺穿傷，右下顎頸區有2 1 公分、深2.7 公分
      之穿刺傷（傷及頸部深層組織），左臉頰亦受有2.5 0.
      2 公分之縱向淺切割傷，左臉頰耳下區有7 2 公分、深
      2.2 公分之橫向切割傷，左臉頰耳下區後側有2.5 公分淺
      切割傷，左下頦頸區有8 公分淺橫向切割傷等傷害，經以
      現場存留之兇刀比對後，上開被害人臉頸部之銳器切割及
      穿刺傷，符合水果刀（刀刃長14.53 公分，刀柄12.5
      2 公分）切割之特徵等情，有前揭鑑定報告書存卷可考（
      見98年度相字第1306號卷第163 頁），是被告陳稱並未以
      水果刀劃傷被害人臉頸部云云，亦非可採。綜上所述，被
      告前開所辯，均與現場跡證不符，是其所辯各節，尚難採
      信。
    6.至被告雖辯謂：當日是因為李昌泰先持扳手打伊，伊才以
      搶過扳手反擊李昌泰云云。然按刑法上之正當防衛以遇有
      現在不法之侵害為前提，如不法侵害並未發生，即無防衛
      之可言；又按刑法上之防衛行為，祗以基於排除現在不法
      之侵害為已足，防衛過當，指防衛行為超越必要之程度而
      言，防衛行為是否超越必要之程度，須就實際之情節而為
      判斷，即就不法侵害者之攻擊方法與其緩急情勢，由客觀
      上審察防衛權利者之反擊行為，是否出於必要以定之（最
      高法院27年上字第2879號及63年度台上字第2104號判例意
      旨可資參照）。觀諸李昌泰之左枕部受有5 4 公分之鈍
      挫傷，有皮下出血及帽狀腱膜出血，此有前揭解剖報告書
      及鑑定報告書在卷可參（見98年度相字第1306號卷第150
      、159 頁），如被害人先以扳手攻擊被告，遭被告搶過扳
      手後，被害人當與被告面對面，被告如何以扳手打被害人
      之後腦，是被告所辯顯與常情不符，則被告既無法證明被
      害人當時有攻擊被告之行為，已難認有何現在不法之侵害
      存在，自難援引刑法正當防衛之規定以卸免刑責。
（二）竊盜部分
    1.依據被害人所有門號0000000000號行動電話98年9 月22日
      至28日之通聯紀錄基地台位置顯示，被害人平日會將上開
      行動電話攜至臺北市中正區臺灣高等法院之上班處所，下
      班時再將上開行動電話攜回其位於臺北縣永和市住處，故
      98年9 月22日16時35分至39分許，基地台位置在臺北市中
      正區○○○路1 號，98年9 月23日21時38分至23時50分許
      ，基地台位置在臺北縣永和市；98年9 月24日17時8 分至
      18時13分許，基地台位置在臺北市中正區，而同日21時13
      分許，基地台位置又回到臺北縣永和市。於98年9 月25日
      即案發當天11時18分至15時56分許，基地台位置亦在臺北
      市中正區○○○路1 號，顯示被害人仍如往常一般，將上
      開行動電話攜至臺北市中山區臺灣高等法院上班處所，惟
      於被害人遇害死亡後之翌日（26日），上開行動電話收受
      簡訊之基地台位置竟出現在新竹市○○路1050巷270 號8
      樓，同月28日復收受3 則簡訊之基地台位置則出現在新竹
      縣寶山鄉○○段0000-0000 地號，有門號0000000000號行
      動電話通聯調閱查詢單1 份附卷可參（見98年度偵字第27
      406 號卷一第131 至132 頁），顯見上開行動電話於被害
      人遇害後之翌日，即出現在新竹市○○路附近。
    2.而被告所使用之門號0000000000號行動電話，曾於98年9
      月19日20時44分許通話時，基地台出現在新竹縣寶山鄉○
      ○段0000-0000 地號；另於98年9 月19日22時42分、同年
      9 月20日9 時20分、10時55分、11時4 分、11時28分、12
      時31分、12時32分、15時43分、20時59分、21時40分，及
      同年9 月21日12時56分、13時29分、17時22分、同年9 月
      22日16時21分、16時39分、同年9 月23日18時25分、同年
      9 月24日14時8 分、17時22分，及同年9 月25日12時9 分
      、同年9 月26日0 時44分許，基地台均出現在新竹市○○
      路1050巷270 號8 樓，有門號0000000000號行動電話通聯
      調閱查詢單1 份附卷可參（見98年度偵字第27406 號卷一
      第135 至166 頁）。又被告亦自承其殺害被害人後，即住
      在新竹市○○路1050巷280 號1 樓，並有證人即被告之妹
      蔡嘉蕙、被告友人陳家宇於警詢中證述可佐（見同上偵查
      卷第25至32頁），足見新竹市○○路1050巷270 號8 樓、
      新竹縣寶山鄉○○段0000-0000 地號兩基地台附近為被告
      平時活動之區域，亦為被告殺害被害人後之藏身地點。
    3.本件被害人於98年9 月25日遭被告殺害後，迄同年9 月29
      日，被害人之姐李瑾旻於上址租屋處發現遺體期間，僅有
      被告一人自被害人住處離開，有被害人住處監視錄影翻拍
      照片4 張為證（見98年度偵字第27406 號卷一第46至47頁
      ），且被告自承當日僅有其一人至被害人住處，並無第三
      人在場等語（見本院99年2 月10日審判筆錄第20頁），足
      認除被告外，並無其他第三人進入被害人住處，應可認定
      。綜上說明，被害人所有之門號0000000000號行動電話係
      於其死亡後，遭被告竊取，並攜往新竹市一帶，洵堪認定
      。
（三）綜核卷內證據之調查結果，並參酌各項情況事實以觀，被
      告確有殺人故意及竊盜犯行，應堪認定，其所辯各節，核
      屬避重就輕之詞，洵不足採。本件事證已臻明確，被告犯
      行均堪認定，應依法論科。
（四）至告訴人雖具狀聲請採集被告之腳掌紋送鑑定、調閱被害
      人住處社區大門之監視錄影器及被害人、被告之行動電話
      雙向通聯紀錄等，以查明本案有無其他共犯涉案。然查，
      本件係由臺北縣政府警察局刑事鑑識中心至案發現場勘查
      採證，其鑑驗結果認：本案現場證物共檢出2 不同男性之
      DNA 型別，其中編號8-1-1 等棉棒檢出之DNA 型別，與被
      告型別相同，經該局DNA 鑑定紀錄查詢比對系統暨電詢內
      政部警政署刑事警察局回復比對結果，皆未發現其他相符
      者；另編號16-1等棉棒檢出另一男性DNA 型別，與被害人
      李昌泰之DNA 型別相符等情，有臺北縣政府警察局鑑驗書
      可參（見98年度偵字第27406 號卷二第169 至170 頁），
      顯見案發現場僅檢出二名男性之DNA 型別。而關於本件命
      案有無共犯乙節，被告自警詢以迄偵、審中均堅稱係其一
      人所為等語，且依被告與被害人之年齡相仿，二人扭打中
      ，被告分持扳手、水果刀及菜刀攻擊被害人，又徒手抓住
      被害人頸部之刀傷部位，致被害人因出血性休克及呼吸衰
      竭死亡，是以被告一人即足致被害人於死，而本院調查證
      據之結果，亦查無證據足以顯示尚有其他共犯之情形。基
      上，本件被告殺人部分事證已臻明確，告訴人聲請調查本
      案是否尚有其他共犯，核無必要，附此敘明。另告訴人其
      餘聲請調查被害人有無遭灌食酒精、勘驗被害人電腦資料
      及被告之手機簡訊、調閱被告MSN 對話紀錄及電子郵件內
      容等，以查明被告與被害人間之往來情形，均核與被告本
      件殺人罪之構成要件無涉，本院認無調查之必要，併予敘
      明。
二、被告殺害李昌泰，核其所為係犯刑法第271 條第1 項之殺人
    罪；又被告拿取李昌泰之行動電話時，李昌泰雖已死亡而無
    從主張其所有權，然李昌泰之財產既因死亡而同時由其法定
    繼承人繼承，則被告拿取行動電話之行為，仍然構成刑法第
    320 條第1 項之竊盜罪。被告所犯上開2 罪間，犯意各別，
    行為互殊，應予分論併罰。爰審酌被告已屆而立之年，未思
    理性處理感情問題，竟對其所聲稱深愛之被害人犯下殺人重
    罪之犯罪動機、目的，對於被害人以扳手、水果刀及菜刀攻
    擊後，再用手掐壓被害人頸部刀傷部位之犯罪手段，其後更
    竊取被害人之行動電話，其殺人手法殘忍，致仍有大好前程
    之被害人死亡，造成永難回復之損害，使被害人家屬承受天
    人永隔之椎心之痛，對於社會治安所生之危害甚鉅，及於本
    院審理時僅就客觀所為坦承部分犯行，仍否認有殺害被害人
    故意之犯後態度，且迄未與被害人家屬達成和解，惟念及被
    告並無前科，素行尚稱良好，有臺灣高等法院被告前案紀錄
    表在卷可參，其年紀尚輕，衝動行事，犯罪後深表悔悟，復
    衡酌被告行為時所受之刺激、生活狀況及專科肄業之智識程
    度等一切情狀，分別量處如主文所示之刑，且就殺人罪部分
    ，因被告未能尊重他人之生命法益，依其犯罪之性質，認有
    褫奪公權之必要，爰併宣告褫奪公權8 年，暨定其應執行刑
    ，以資懲儆。至公訴人就殺人罪雖求處死刑，惟本院審酌上
    情，認宣告如主文所示之刑，應已足昭炯戒，公訴人所求刑
    度尚嫌過重，附此說明。扣案之扳手、水果刀及菜刀各1 支
    ，雖係被告用以殺害被害人之兇器，惟俱屬被害人所有，尚
    非被告所有之物，故不予宣告沒收。另扣案之背包1 個、筆
    記本1 本及隨身碟1 個等物，均非供犯罪所用或犯罪預備之
    物，亦非違禁物；扣案之白色棉衣、紅色上衣、白色九分褲
    ，僅為被告殺人行兇時適巧穿著及行兇後換穿之衣物，並非
    供被告殺人時所使用之犯罪工具，均不予宣告沒收，附予敘
    明。
據上論斷，應依刑事訴訟法第299 條第1 項前段，刑法第271 條
第1 項、第320 條第1 項、第37條第2 項、第51條第5 款，刑法
施行法第1 條之1 ，判決如主文。
本案經檢察官甲○○到庭執行職務。
中    華    民    國    99    年    3     月    3     日
                  刑事第十五庭  審判長法  官  吳幸娥
                                      法  官  許炎灶
                                      法  官  廖欣儀
以上正本證明與原本無異。
如不服本判決應於收受判決後10日內向本院提出上訴書狀，並應
敘述具體理由。其未敘述上訴理由者，應於上訴期間屆滿後20日
內向本院補提理由書（均須按他造當事人之人數附繕本）「切勿
逕送上級法院」。
                                      書記官  顏偉林
中    華    民    國    99    年    3     月    3     日
附錄本案論罪科刑法條全文：
中華民國刑法第271條
（普通殺人罪）
殺人者，處死刑、無期徒刑或10年以上有期徒刑。
前項之未遂犯罰之。
預備犯第1 項之罪者，處2 年以下有期徒刑。
中華民國刑法第320條
（普通竊盜罪、竊佔罪）
意圖為自己或第三人不法之所有，而竊取他人之動產者，為竊盜
罪，處5 年以下有期徒刑、拘役或5 百元以下罰金。
意圖為自己或第三人不法之利益，而竊佔他人之不動產者，依前
項之規定處斷。
前二項之未遂犯罰之。

司法院資訊處製作；財團法人民間司法改革基金會備份。
